lt-LT: Dėtuvių laikymo sistema: Dirželis su sagtimi; Kompresinis neoprenas; Elastinis dirželis; Be dirželių; Kibiosios juostos dirželis; Kita
ru: Система фиксации подсумков: Ремешок с пряжкой; Компрессионный неопрен; Эластичный ремешок; Без ремешков; Ремешок на липучке; Другое
ro-RO: Sistem de fixare a podului: Curea cu cataramă; Neopren de compresie; Curea elastică; Fără curea; Curea cu velcro; Altele
en: Pod retention system: Buckle strap; Compression neoprene; Elastic strap; Strapless; Velcro strap; Other
ja: ポッド維持システム: バックルストラップ; 圧縮ネオプレン; 伸縮ストラップ; ストラップレス; ベルクロストラップ; その他
es: Sistema de retención de los cartuchos: Correa con hebilla; Neopreno de compresión; Correa elástica; Sin correas; Correa de velcro; Otro
th: ระบบพ็อดภักดีของลูกค้า: สายรัดแบบหัวเข็มขัด; นีโอพรีนบีบอัด; สายรัดยางยืด; ไร้สายรัด; สายรัดตีนตุ๊กแก (Velcro); อื่นๆ
sl-SI: Sistem zadrževanja tub: Trak s sponko; Kompresijski neopren; Elastični trak; Brez traku; Sprijemalni trak (ježek); Drugo
sv: Fastsättningssystem för pod: Rem med spänne; Neoprenkompression; Elastisk rem; Utan remmar; Kardborreband; Övrigt
hr-HR: Sustav pod zadržavanje kupaca: Remen s kopčom; Kompresijski neopren; Elastični remen; Bez remena; Čičak-traka; Ostalo
cs: Systém pro udržení kapslí: Pásek s přezkou; Kompresní neopren; Elastický pásek; Bez pásků; Pásek na suchý zip; Jiné
fi: Podien pitojärjestelmä: Solkihihna; Kompressioneopreeni; Joustava hihna; Hihnaton; Tarranauha; Muu
bg-BG: Система за задържане на пълнителя: Каишка с катарама; Компресионен неопрен; Еластична каишка; Без каишки; Велкро каишка; Други
da: Kapselholdesystem: Rem med spænde; Kompressionsneopren; Elastisk rem; Stropløs; Velcrorem; Andet
de: Pod-Haltesystem: Schnallengurt; Kompressions-Neopren; Elastischer Gurt; Ohne Gurt; Klettverschlussgurt; Sonstige
fr: Système de maintien des tubes de billes: Sangle à boucle; Néoprène de compression; Sangle élastique; Sans sangle; Sangle Velcro; Autre
ko: 페인트볼 포드 고정 체계: 버클 스트랩; 압축 네오프렌; 탄성 스트랩; 스트랩리스; 벨크로 스트랩; 기타
pl: System utrzymywania podów: Pasek z klamrą; Neopren kompresyjny; Elastyczny pasek; Bez paska; Pasek na rzep; Inny
sk-SK: Systém držania toboliek: Popruh s prackou; Kompresný neoprén; Elastický popruh; Bez popruhov; Popruh na suchý zips; Iné
hu: Golyótartó rögzítőrendszer: Csatos pánt; Kompressziós neoprén; Elasztikus pánt; Pánt nélküli; Tépőzáras pánt; Egyéb
vi: Hệ thống giữ hộp đạn: Dây đai khóa cài; Neoprene ôm sát; Dây đai thun; Không dây đai; Dây đai khóa nhám; Khác
it: Sistema di ritenzione dei pod: Cinturino con fibbia; A compressione in neoprene; Cinturino elastico; Senza cinturino; Cinturino in velcro; Altro
tr: Pod sabitleme sistemi: Tokalı kayış; Kompresyon neopren; Elastik kayış; Kayışsız; Cırt cırtlı kayış; Diğer
nl: Pod retentiesysteem: Gespband; Compressieneopreen; Elastische band; Zonder bandjes; Klittenband; Overig
nb: Oppbevaringssystem for kapsler: Spennestropp; Kompresjonsneopren; Elastisk stropp; Stroppeløs; Borrelåsstropp; Annet
zh-TW: 彩彈彈筒固定系統: 扣帶; 壓縮氯丁橡膠; 彈性帶; 無綁帶; 魔鬼氈綁帶; 其他
pt-BR: Sistema de retenção de pods: Tira com fivela; Neoprene de compressão; Tira elástica; Sem tira; Tira de velcro; Outro
el: Σύστημα συγκράτησης κάψουλας: Λουράκι με αγκράφα; Νεοπρένιο συμπίεσης; Ελαστικό λουράκι; Χωρίς λουράκι; Λουράκι Velcro; Άλλο
pt-PT: Sistema de retenção de clientes: Correia com fivela; Neopreno de compressão; Correia elástica; Sem correia; Correia de velcro; Outro
zh-CN: 弹仓固定系统: 搭扣绑带; 氯丁橡胶压紧带; 弹性绑带; 无带; 魔术贴绑带; 其他